【裁判字號】    90,易緝,258
【裁判日期】    901231
【裁判案由】    毒品危害防制條例
【裁判全文】
臺灣板橋地方法院刑事判決                          九十年度易緝字第二五八號
    公  訴  人  臺灣板橋地方法院檢察署檢察官
    被      告  甲○○
右列被告因違反毒品危害防制條例案件，經檢察官提起公訴（八十九年度偵字第六三
○八號），暨移送併辦（八十九年度偵字第一八二三二號、九十年度毒偵字第四三八
四號），本院判決如左：
    主  文
甲○○連續施用第二級毒品，累犯，處有期徒刑陸月，如易科罰金，以參佰元折算壹
日。
扣案之第二級毒品安非他命參包（總毛重零點陸貳公克，總淨重零點參公克）均沒收
銷燬之。另吸食器乙組沒收之。
    事  實
一、甲○○曾因違反麻醉藥品管理條例案件，於民國八十六年五月二十七日，經本院
    以八十六年度易字第三五○九號判處有期徒刑六月，如易科罰金，以三百元折算
    一日，嗣於八十六年七月十一日確定，並於八十六年十一月七日易科罰金執行完
    畢。其前因施用第一級、第二級毒品案件，經臺灣高等法院於八十七年九月二日
    ，依職權裁定令入勒戒處所觀察、勒戒後，認有繼續施用毒品之傾向，而經該院
    於八十七年十月九日裁定令入戒治處所施以強制戒治一年，嗣於八十八年二月五
    日裁定停止戒治，所餘戒治期間付保護管束，又於八十八年七月三十一日裁定撤
    銷停止戒治，末於八十九年五月十二日強制戒治期滿，並經該院於八十九年六月
    八日以八十七年度上訴字第三九一○號判決免刑確定。詎其猶不知悔改，明知安
    非他命係毒品危害防制條例第二條第一項第二款所稱之第二級毒品，不得持有或
    施用，竟仍基於施用第二級毒品安非他命之概括犯意，自八十九年九月二十二日
    起，迄九十年十一月十七日止，連續在臺北縣中和市○○路不詳姓名之友人住處
    ，以將安非他命置於吸食器上以火燒烤成煙霧狀後吸食之方式，非法施用第二級
    毒品安非他命多次。嗣先於八十九年九月二十一日十九時三十分許，經警在蘇振
    義位於臺北縣中和市○○路七五三號十八樓之六之住處，查獲甲○○、蘇振義、
    林進華、賴丕勝、呂彥諺共處一室（蘇振義、林進華、賴丕勝、呂彥諺部分另經
    臺灣板橋地方法院檢察署檢察官處理），並扣得蘇振義所有之吸食器二個、摻食
    管二支、含第二級毒品安非他命殘渣之玻璃球一個。復於九十年十一月十七日上
    午七時許，經警在臺北市大同區○○○路○段二六○號樓梯間查獲，並在右址五
    樓之九號查扣甲○○所有之第二級毒品安非他命三包（總毛重○‧六二公克，總
    淨重○‧三公克）及其所有供施用第二級毒品安非他命所用之吸食器乙組。其本
    次施用第二級毒品安非他命犯行，經臺灣板橋地方法院檢察署檢察官聲請本院於
    八十九年十一月二十三日，以八十九年度毒聲字第六七四四號裁定令入戒治處所
    施以強制戒治一年，於九十年十一月十七日送強制戒治。
二、案經臺北縣警察局板橋分局報告臺灣板橋地方法院檢察署檢察官偵查起訴暨臺北
    市政府警察局士林分局報告臺灣板橋地方法院檢察署檢察官移送本院併案審理。
    理  由
一、右揭犯罪事實，業據被告甲○○於本院調查中坦承不諱（詳本院九十年十二月十
    三日訊問筆錄）。且被告於八十九年九月二十一日二十二時二十分許，為警查獲
    所採取之尿液檢體，經檢驗結果，呈甲基安非他命陽性反應，有臺灣檢驗科技股
    份有限公司濫用藥物尿液檢驗報告、法務部調查局（九○）陸（一）字第九○○
    ○三四七一號檢驗通知書各乙紙附卷可稽（分別附於臺灣板橋地方法院檢察署八
    十九年度毒偵字第六三○八號偵查卷宗第二十頁、本院九十年度易字第二九四號
    刑事卷宗第十一頁）。此外復有於九十年十一月十七日上午七時許，經警在臺北
    市大同區○○○路○段二六○號五樓之九號查扣之毒品三包、吸食器乙組扣案可
    稽。再上開扣案之毒品三包，經檢驗結果，係第二級毒品安非他命，總毛重○‧
    六二公克，總淨重○‧三公克，亦有臺北市政府警察局士林分局查獲涉嫌毒品危
    害防制條例案毒品初步檢驗報告書乙紙在卷足憑（附於臺灣板橋地方法院檢察署
    九十年度毒偵字第四三八四號偵查卷宗第十一頁）。且上述扣案之第二級毒品安
    非他命三包及吸食器乙組均係被告所有供施用毒品之物，並據被告於警偵訊中供
    承無訛（詳上開偵查卷宗第五頁、第三七頁）。從而被告上開不利於己之自白，
    核與事實相符，應堪採信。
二、又被告前因施用第一級、第二級毒品案件，經臺灣高等法院於八十七年九月二日
    ，依職權裁定令入勒戒處所觀察、勒戒後，認有繼續施用毒品之傾向，而經該院
    於八十七年十月九日裁定令入戒治處所施以強制戒治一年，嗣於八十八年二月五
    日裁定停止戒治，所餘戒治期間付保護管束，又於八十八年七月三十一日裁定撤
    銷停止戒治，末於八十九年五月十二日強制戒治期滿，並經該院於八十九年六月
    八日以八十七年度上訴字第三九一○號判決免刑確定等情，有臺灣高等法院八十
    七年度上訴字第三九一○號刑事裁定三份、判決乙份（附於臺灣板橋地方法院檢
    察署八十九年度毒偵字第六三○八號偵查卷宗第二六頁至第二九頁）及臺灣高等
    法院被告全國前案紀錄表各乙紙在卷可參，其於五年內再因本次施用第二級毒品
    安非他命案件，經臺灣板橋地方法院檢察署檢察官聲請本院於八十九年十一月二
    十三日，以八十九年度毒聲字第六四七七號裁定令入戒治處所施以強制戒治一年
    乙節，並有卷附之右揭本院八十九年度毒聲字第六七四四號裁定在卷可考（附於
    上開偵查卷宗第三十頁）。綜上，本件事證明確，被告犯行堪以認定，應依法論
    科。
三、按毒品危害防制條例業於八十六年十月三十日經立法院三讀通過，嗣於八十七年
    五月二十日經總統公布，於八十七年五月二十二日零時起生效施行，安非他命依
    該條例第二條第二項第二款規定，屬於第二級毒品，復依該條例第十條第二項規
    定，施用第二級毒品者，處三年以下有期徒刑，但第一次施用毒品者，檢察官應
    先將被告送勒戒處所觀察、勒戒；經觀察、勒戒後無繼續施用毒品之傾向者，應
    由檢察官為不起訴之處分，有繼續施用毒品之傾向者，由檢察官聲請法院裁定令
    入戒治處所施以強制戒治，其期間為一年；依前項規定為不起訴之處分後，五年
    內再犯第十條之罪，經觀察、勒戒後，認有繼續施用毒品之傾向或三犯以上者，
    不適用前項之規定。審判中之案件，由法院依修正後規定處理之；依修正後規定
    應為不起訴之處分者，法院應為免刑之判決，毒品危害防制條例第二十條第一項
    、第二項、第三項、第三十五條第一項第三款分別定有明文。被告前因施用第一
    級、第二級毒品安非他命，經臺灣高等法院依職權裁定送觀察、勒戒後，認有繼
    續施用毒品之傾向，而經該院於八十七年十月九日裁定令入戒治處所施以強制戒
    治一年，嗣於八十八年二月五日裁定停止戒治，所餘戒治期間付保護管束，又於
    八十八年七月三十一日裁定撤銷停止戒治，末於八十九年五月十二日強制戒治期
    滿，並經該院於八十九年六月八日，以八十七年度上訴字第三九一○號判決免刑
    確定，已如前述，其於五年內二犯本次犯行，經臺灣板橋地方法院檢察署檢察官
    聲請本院於八十九年十一月二十三日，以八十九年度毒聲字第六四七七號裁定令
    入戒治處所施以強制戒治一年，揆諸前開規定，核被告所為，係犯同條例第十條
    第二項之施用第二級毒品罪。其施用第二級毒品安非他命前後持有第二級毒品安
    非他命之低度行為，為施用之高度行為所吸收，不另論罪。又其先後多次施用第
    二級毒品安非他命之犯行，時間緊接，犯罪構成要件相同，顯係基於概括之犯意
    反覆為之，為連續犯，應依刑法第五十六條之規定論以一罪，並加重其刑。公訴
    人雖僅敘及被告於八十九年九月二十二日十一時三十分許回溯九十六小時內之某
    時施用第二級毒品安非他命之犯行，惟前揭事實欄所示被告施用第二級毒品安非
    他命未據起訴部分與公訴人上述起訴部分，有連續犯之裁判上一罪關係，業如前
    述，為起訴效力所及，本院自得併予審酌。第查，被告曾因違反麻醉藥品管理條
    例案件，於八十六年五月二十七日，經本院以八十六年度易字第三五○九號判處
    有期徒刑六月，如易科罰金，以三百元折算一日，嗣於八十六年七月十一日確定
    ，並於八十六年十一月七日易科罰金執行完畢，有臺灣高等法院檢察署刑案紀錄
    簡覆表乙紙附卷可參，其於五年內再犯有期徒刑以上刑之本罪，為累犯，應依刑
    法第四十七條之規定加重其刑，並遞加之。爰審酌被告素行不佳，有上開臺灣高
    等法院檢察署刑案紀錄簡覆表乙紙可按，且施用毒品安非他命戕害身心、害人害
    己及被告前因施用毒品安非他命，經臺灣高等法院送強制戒治後，猶不思戒絕革
    除惡習，仍再次施用第二級毒品安非他命，惟被告犯罪後坦承犯行之犯後態度併
    其犯罪之動機、目的、手段、品行、生活狀況、智識程度、犯罪所生之損害等一
    切情狀，量處如主文所示之刑，並諭知易科罰金之折算標準。至九十年十一月十
    七日上午七時許，經警在臺北市大同區○○○路○段二六○號五樓之九號查扣之
    第二級毒品安非他命三包（總毛重○‧六二公克，總淨重○‧三公克），係屬違
    禁物，並係被告所有，爰依毒品危害防制條例第十八條第一項前段之規定宣告沒
    收銷燬之。另同日查獲之吸食器乙組係被告所有供施用第二級毒品安非他命所用
    之物，茲如前述，併依刑法第三十八條第一項第二款之規定宣告沒收之。而八十
    九年九月二十一日十九時三十分許，經警在臺北縣中和市○○路七五三號十八樓
    之六查扣之吸食器二個、摻食管二支、含第二級毒品安非他命殘渣之玻璃球一個
    ，均係屋主蘇振義所有之物，業據被告及證人賴丕勝於本院調查中供承在卷（詳
    本院九十年度易字第二九四號偵查卷宗第二四頁、本院九十年十二月二十五日審
    判筆錄），既非被告所有之物，本院自無從併予宣告沒收之，附此敘明。
據上論斷，應依刑事訴訟法第二百九十九條第一項前段，毒品危害防制條例第十條第
二項、第十八條第一項前段，刑法第十一條前段、第五十六條、第四十七條、第四十
一條第一項前段，第三十八條第一項第二款，罰金罰鍰提高標準條例第二條，判決如
主文。
本案經檢察官許景森到庭執行職務。
中      華      民      國      九十      年    十二    月    三十一    日
                                  臺灣板橋地方法院刑事第四庭
                                          法  官  游  秀  雯
右正本證明與原本無異。
如不服本判決，應於判決送達後十日內，向本院提出上訴狀。
                                          書記官  郭  南  宏
中      華      民      國      九十      年    十二    月    三十一    日
附錄本案論罪科刑法條全文
毒品危害防制條例第十條
施用第一級毒品者，處六月以上五年以下有期徒刑。
施用第二級毒品者，處三年以下有期徒刑。


司法院資訊處製作；財團法人民間司法改革基金會備份。
